臺灣嘉義地方法院民事裁定
110年度輔宣字第20號
聲 請 人  即
受輔助宣告人  蘇新淵

相   對   人  蘇柏華

上列聲請人聲請撤銷輔助宣告事件，本院裁定如下：
    主    文
一、本院一０八年度輔宣字第二七七號輔助宣告事件於民國一０
    七年十月三十一日宣告蘇新淵（男，民國七十年二月十八日
    生，身分證統一編號：Z○○○○○○○○○號）為受輔助
    宣告之人之裁定，應予撤銷。
二、聲請程序費用新臺幣壹仟元由聲請人蘇新淵負擔。
    理  由
一、聲請意旨略以：聲請人因罹患思覺失調症，前經本院於民國
    108年10月31日以108年度輔宣字第277號裁定宣告為受輔助
    宣告之人確定在案，嗣經就醫診治，現已康復，為此聲請裁
    定撤銷輔助宣告等語。
二、按對於因精神障礙或其他心智缺陷，致其為意思表示或受意
    思表示，或辨識其意思表示效果之能力，顯有不足者，法院
    得因本人、配偶、四親等內之親屬、最近一年有同居事實之
    其他親屬、檢察官、主管機關或社會福利機構之聲請，為輔
    助之宣告；受輔助之原因消滅時，法院應依前項聲請權人之
    聲請，撤銷其宣告，民法第15條之1第1、2項定有明文。
三、經查：
（一）聲請人前經本院於108年10月31日以108年度輔宣字第277
      號裁定宣告為受輔助宣告人，並選定聲請人母親周金蓉為
      輔助人，其後因原輔助人於109年12月7日死亡，另經本院
      以110年度監宣字第1號選定聲請人之胞姊即關係人蘇柏華
      為輔助人等情，業據本院調取前述卷宗核閱屬實，堪以採
      認。
（二）聲請人主張其先前受輔助宣告之原因業已消滅乙節，業據
      其提出臺中榮民總醫院嘉義分院診斷證明書為證；又本院
      審驗聲請人之精神及心智狀況，在鑑定人前訊問其下列問
      題：「（你有無固定吃藥？）有固定吃藥」、「（被輔助
      宣告對你的工作有何影響？）保險不好保，補助也不好申
      請」、「（平常至何醫院回診？）嘉義榮民醫院」、「（
　　　你平常有無幻聽？）都會有」、「（幻聽會不會影響你的
      日常及決定？）多少會」、「（幻聽時你會不會攻擊別人
      或自殘？）我會趕緊離開，都是無形的在講話，我聽到會
      離開」、「（是何人在說話？）他們都是無形的」等語；
      復斟酌臺中榮民總醫院嘉義分院醫師司徒惠禎所為之鑑定
      結果，認聲請人罹患精神疾病多年，目前仍有殘餘精神症
      狀，但在門診可規則藥物及心理治療之下，病情尚可獲得
      控制，對其基本生活能力及判斷能力不致有重大之妨礙，
      故在積極、規律治療之下，應可符合撤銷原先之輔助宣告
      等語，此有本院民國110年10月7日之勘驗筆錄、精神鑑定
      報告書附卷可稽。本院審酌前揭勘驗結果及鑑定意見，認
      聲請人即受輔助宣告人目前精神狀態穩定，並已回復正常
　　　，應有自我照料、行使日常事務及財務管理之能力，難認
      為意思表示或受意思表示，或辨識其意思表示效果之能力
　　　，顯有不足之程度，已具有處理自己事務之能力，堪認其
      受輔助宣告之原因確已消滅。從而，聲請人聲請撤銷前述
      輔助宣告裁定，為有理由，應予准許。
四、依家事事件法第177條第2項、第164條第2項，裁定如主文。
　　
中　　華　　民　　國　　110 　年　　10　　月　　14　　日
               家事法庭  法　　　官  黃仁勇           
以上正本係照原本作成。
如對本裁定抗告，須於裁定送達後10日之不變期間內，向本院提
出抗告狀，並繳納抗告費新臺幣1,000元。
中　　華　　民　　國　　110 　年　　10　　月　　14　　日
                         書　記　官　黃郁萍